臺灣高雄地方法院刑事判決　　　　　　　96年度訴字第2006號
公　訴　人　臺灣高雄地方法院檢察署檢察官
被　　　告　甲○○
　　　　　　　　　　（現在臺灣高雄第二監獄執行中）
上列被告因偽造文書等案件，經檢察官提起公訴（95年度偵緝字
第2429號），本院判決如下：
    主  文
甲○○意圖為自己不法之所有，以詐術使人將本人之物交付，累
犯，處有期徒刑月，減為有期徒刑壹月又拾伍日，如易科罰金
，以銀元佰元即新臺幣玖佰元折算壹日。
    事  實
一、甲○○前於民國92年間，因竊盜案件，經臺灣板橋地方法院
    以92年度簡字第3018號判處有期徒刑6 月確定，甫於93年5
    月31日易科罰金執行完畢，猶不知悔改，竟意圖為自己不法
    之所有，於94年4 月間某日，在臺北縣、市某網咖，連線至
    第三波資訊股份有限公司所經營之戲谷遊戲麻將館網站，在
    該網站上向線上玩家散發販賣虛擬遊戲金幣之不實訊息，俟
    乙○○得知上開訊息後，乃透過該網路遊戲提供之傳呼功能
    與甲○○聯絡，約定以新臺幣（下同）2,600 元代價，向甲
    ○○購買100 萬單位之遊戲金幣。惟因該遊戲網站對於網路
    玩家間之遊戲金幣相互移轉設有每日10萬單位之限制，雙方
    另約定由乙○○提供其帳號chin0718（戲谷號碼0000000）
    及密碼予甲○○，再由甲○○以乙○○之帳號參與遊戲賭局
    ，並由甲○○另以其他帳號參與遊戲，故意輸給乙○○之帳
    號，以達到移轉遊戲金幣之目的，致乙○○陷於錯誤，而先
    行告知甲○○前揭帳戶及密碼，再於94年4 月22日晚間7 時
    許，轉帳2,600 元至甲○○所指定即其母親林淑貞所開設之
    合作金庫商業銀行前鎮分行帳號0000000000000 號帳戶。惟
    甲○○事後並未依約將遊戲金幣移轉至嚴敏進帳號，且於如
    附表所示之時間，未經乙○○之同意，以乙○○之帳號、密
    碼登入其帳戶後，變更其帳戶內之虛擬寶物詳如附表所載。
    嗣乙○○於轉帳後翌日登入其帳號後，發現有其他網路玩家
    向其詢問購買遊戲金幣事宜，且發現其帳號內之虛擬寶物已
    遭變更，始知受騙。
二、案經高雄市政府警察局楠梓分局移請臺灣高雄地方法院檢察
    署檢察官偵查起訴。
    理  由
一、證據能力有無之認定：
（一）證人乙○○於偵訊時之陳述：
   1、按被告以外之人於審判外之言詞或書面陳述，除法律有規
      定者外，不得為證據；被告以外之人於偵訊中向檢察官所
      為之陳述，除顯有不可信之情況者外，得為證據，刑事訴
      訟法第159 條第1 項、第159 條之1 第2 項分別定有明文
      。而所謂不可信情況之認定，法院應審酌被告甲○○以外
      之人於陳述時之外在環境及情況，例如：陳述時之心理狀
      況、有無受到外力干擾等，以為判斷之依據，故係決定陳
      述有無證據能力，而非決定陳述內容之證明力（法院辦理
      刑事訴訟案件應行注意事項89參照）。職是，被告以外之
      人前於偵查中已具結而為證述，除反對該項供述得具有證
      據能力之一方，已釋明「顯有不可信之情況」之理由外，
      皆得為證據。
   2、查證人乙○○在檢察官偵查時，係以證人之身份，經檢察
      官告以具結之義務及偽證之處罰，經渠具結，而於負擔偽
      證罪之處罰心理下所為，係經以具結擔保其證述之真實性
      。又司法實務運作上，咸認偵查中檢察官向被告以外之人
      所取得之陳述，原則上均能遵守法律規定，不致違法取供
      ，其可信性極高，因而明定除顯有不可信之情況者外，得
      為證據。亦即，被告以外之人於偵查中依法應具結者已具
      結，向檢察官所為之陳述，原則上具有證據能力，於例外
      「顯有不可信之情況」，始不具證據能力。證人乙○○於
      檢察官訊問時之證述，並無證據顯示係遭受強暴、脅迫、
      詐欺、利誘等外力干擾情形，或在影響其心理狀況致妨礙
      其自由陳述等顯不可信之情況下所為。渠於偵訊時之陳述
      既無顯不可信之情況，依上開說明，自有證據能力。
（二）合作金庫商業銀行前鎮分行96年1 月15日函及林淑貞帳戶
      交易明細表、第三波資訊股份有限公司出具之帳號chin07
      18註冊資料、門號0000000000號行動電話之申請人資料：
      按除顯有不可信之情況外，從事業務之人於業務上或通常
      業務過程所須製作之紀錄文書、證明文書，亦得為證據，
      刑事訴訟法第159 條之4 第2 款定有明文。查合作金庫商
      業銀行前鎮分行96年1 月15日函及林淑貞帳戶交易明細表
      、第三波資訊股份有限公司出具之帳號chin07 18 註冊資
      料、門號0000000000號行動電話之申請人資料，為合作金
      庫商業銀行前鎮分行、第三波資訊股份有限公司及臺灣大
      哥大股份有限公司所製作，用以表示帳戶還款資料、資金
      往來資料，及帳號、門號使用情形，為被告以外之人在審
      判外之書面陳述，依刑事訴訟法第159 條第1 項規定，原
      則上不具證據能力；惟此係銀行及公司內部從事業務之人
      於處理該帳戶往來交易時所製作，並輸入、儲存於電腦後
      ，再以電腦設備列印而來，屬業務過程不間斷、有規律而
      準確之記載，正確性較高，依刑事訴訟法第159 條之4第2
      款之規定，其乃具有證據能力。
（三）其餘證據方法之證據能力：
   1、按傳聞法則之重要理論依據，在於傳聞證據未經當事人之
      反對詰問予以核實，乃予排斥。惟若當事人已放棄對原供
      述人之反對詰問權，於法院審判時表明同意該等傳聞證據
      可作為證據，基於證據資料愈豐富，愈有助於真實發現之
      理念，並貫徹刑事訴訟法修法加重當事人進行主義之精神
      ，確認當事人對於證據能力有處分權之制度，傳聞證據經
      當事人同意作為證據，法院認為適當者，亦得為證據。另
      當事人於調查證據時，對於傳聞證據表示「沒有意見」、
      「對於證據調查無意見」，而未於言詞辯論終結前聲明異
      議，應視為已有將該等傳聞證據採為證據之同意，此刑事
      訴訟法第159 條之5定 有明文。
   2、被告於本院準備程序時，已表示對於全案卷證之證據能力
      均無意見，且於本院調查證據時，知有不得為證據之情形
      ，亦未於言詞辯論終結前聲明異議，依刑事訴訟法第159
      條之5 之規定，應視為被告已同意被害人乙○○於警詢及
      檢察事務官訊問時之陳述具有證據能力，而可作為證據，
      本院斟酌上開證據並非非法取得，亦無證明力明顯過低之
      情形，是均得採為證據。
二、得心證之理由
    上開犯罪事實，業據被告於本院審理時供認不諱，核與證人
    乙○○於警詢、檢察事務官詢問及檢察官訊問時證述之情節
    相符，復有證人乙○○轉出帳號之存摺內頁影本、合作金庫
    商業銀行前鎮分行96年1 月15日函及林淑貞帳戶交易明細表
    、第三波資訊股份有限公司出具之帳號chin0718註冊資料、
    PDA 紀錄、購物金幣紀錄、門號0000000000號行動電話之申
    請人資料各1 份在卷可資佐證，足徵被告此部份任意性之自
    白與事實相符，應堪採信。本案事證已臻明確，被告此部份
    犯行，堪以認定，應依法論科。
三、適用法律及量刑
（一）新舊法比較：
   1、查被告行為後，刑法業於94年2 月2 日經總統以華總一義
      字第09400014901 號令修正公布，並於95年7 月1 日施行
      ，刑法施行法第1 條之1 亦於95年6 月14日經總統以華總
      一義字第09500085181 號令公布施行，參酌最高法院95年
      5 月23日刑事庭第8 次會議決議，修正後刑法第2 條第1
      項之規定，係規範行為後法律變更所生新舊法律比較適用
      之準據法，於修正後刑法施行後，應適用修正後刑法第2
      條第1 項之規定，為「從舊從輕」之比較。另於比較時應
      就罪刑有關之共犯、未遂犯、想像競合犯、牽連犯、連續
      犯、結合犯，以及累犯加重、自首減輕暨其他法定加減原
      因（如身分加減）與加減比例等一切情形，本於統一性及
      整體性原則，綜其全部罪刑之結果而為比較，本院審酌：
 （1）修正後刑法第33條第5 款規定「罰金：新臺幣一千元以上
      ，以百元計算之。」與修正前刑法第33條第5 款規定「罰
      金：一元以上。」不同，經比較新舊法結果，以被告行為
      時之舊法較為有利於被告。
 （2）新修正刑法第47條關於累犯之規定，增加犯罪行為人之再
      犯係出於「故意」者，始有累犯加重之適用。本案被告再
      犯本案之罪，係出於故意，無論依修正前或修正後之刑法
      第47條規定（修正後係刑法第47條第1 項），均構成累犯
      ，依新修正之刑法第2 條第1 項前段之規定，應適用行為
      時之修正前刑法第47條規定論處。
 （3）經綜其全部罪刑之結果而為比較，以修正前刑法有利於被
      告，應一體適用修正前刑法之規定。
   2、至刑法施行法雖亦於95年6 月14日修正增訂第1 條之1 （
      有關罰金刑之貨幣單位及最高數額），並自95年7 月1 日
      起施行，亦即，在該條文增訂之前，刑法分則編有關罰金
      之貨幣單位係銀元（銀元與新臺幣之折算比例為一比三）
      ，且依刑法分則編應處罰金者，應適用罰金罰鍰提高標準
      條例第1 條、第5 條規定，就72年6 月26日前修正之刑法
      條文，罰金數額提高2 至10倍，其後修正者則不提高倍數
      ；而修正刑法施行後，因刑法第33條第5 款所定罰金之貨
      幣單位，經修正為新臺幣後，刑法分則各罪所定罰金之貨
      幣單位亦應配合修正為新臺幣，為使刑法分則編各罪所定
      罰金之最高數額與刑法修正前趨於一致，乃增訂刑法施行
      法第1 條之1 ：「中華民國94年1 月7 日刑法修正施行後
      ，刑法分則編所定罰金之貨幣單位為新臺幣。94年1 月7
      日刑法修正時，刑法分則編未修正之條文定有罰金者，自
      94年1 月7 日刑法修正施行後，就其所定數額提高為30倍
      。但72年6 月26日至94年1 月7 日新增或修正之條文，就
      其所定數額提高為3 倍」，是以，自95年7 月1 日起，刑
      法分則編所定罰金之貨幣單位，由原來之銀元改為新臺幣
      ，且於94年1 月7 日刑法修正時（94年1 月7 日係立法院
      三讀通過之日期），刑法分則編未修正之條文定有罰金者
      ，復未於72年6 月26日至94年1 月7 日修正或新增，自95
      年7 月1 日起，有關罰金之數額提高為30倍。本件被告所
      犯刑法第339 條第2 項之罪，有罰金刑之處罰，且該條文
      於94 年1月7 日刑法修正時未經修正，亦未於72年6 月20
      日至94年1 月7 日間修正過，依增訂刑法施行法第1 條之
      1 規定，其罰金以新臺幣為單位，數額應提高30倍。此與
      修正前之罰金以銀元為單位，適用罰金罰鍰提高標準條例
      第1 條規定，應提高10倍，再經折算為新臺幣（銀元與新
      臺幣之折算比例為一比三），換算結果，亦為30倍。是以
      ，刑法施行法第1 條之1 施行後，罰金刑貨幣單位雖有「
      銀元」、「新臺幣」之更異，惟適用結果之罰金額度則無
      二致，就罰金法定刑提高之「刑罰權規範內容」並無利或
      不利變更，自不生新舊法之比較問題，惟應適用具特別法
      及準據法（刑法施行法第1 條之1 第1 項具有準據法性質
      ）之刑法施行法第1 條之1 規定（據上論斷併引刑法施行
      法第1 條之1 第1 項、第2 項前段）（參照臺灣高等法院
      暨所屬法院95年法律座談會刑事類提案第16、19號法律問
      題），併此指明。
（二）核被告所為，係犯刑法第339 條第1 項之詐欺取財罪。另
      被告前於92年間，因竊盜案件，經臺灣板橋地方法院以92
      年度簡字第3018號判處有期徒刑6 月確定，甫於93年5 月
      31日易科罰金執行完畢，此有臺灣高等法院被告前案紀錄
      表1 份在卷可參，其於有期徒刑執行完畢後5 年內，再故
      意犯本案有期徒刑以上之罪，為累犯，應依修正前刑法第
      47條規定加重其刑。爰審酌被告正值青少，不思己力賺取
      所需，竟為上開犯行，所為實不可取。惟念其犯後坦承犯
      行，非不知悔悟，且詐得之金額非鉅，又事後已與被害人
      達成和解等一切情狀，量處如主文所示之刑。另其犯罪時
      間在中華民國96年4 月24日以前，合於中華民國96年罪犯
      減刑條例所定減刑條件，爰減為如主文所示之刑。另被告
      於行為時之刑法第41條第1 項前段規定：「犯最重本刑為
      5 年以下有期徒刑以下之刑之罪，而受6 個月以下有期徒
      刑或拘役之宣告，因身體、教育、職業、家庭之關係或其
      他正當事由，執行顯有困難者，得以1 元以上3 元以下折
      算1 日，易科罰金。」。又被告行為時之易科罰金折算標
      準，修正前罰金罰鍰提高標準條例第2 條前段（現已刪除
      ）規定，就其原定數額提高為100 倍折算1 日，則本件被
      告行為時之易科罰金折算標準，應以銀元300 元折算1 日
      ，經折算為新臺幣後，應以新臺幣900 元折算為1 日。惟
      95年7 月1 日修正公布施行之刑法第41條第1 項前段則規
      定：「犯最重本刑為5 年以下有期徒刑以下之刑之罪，而
      受6 個月以下有期徒刑或拘役之宣告者，得以新臺幣1 千
      元、2 千元或3 千元折算1 日，易科罰金。」，經比較修
      正前後之易科罰金折算標準後，以95年7 月1 日修正公布
      施行前之規定，較有利於被告，則應依刑法第2 條第1 項
      前段之規定，適用修正前刑法第41條第1 項前段規定，諭
      知易科罰金之折算標準。
（三）不另為無罪之諭知部分：
   1、公訴意旨另以：被告甲○○在取得告訴人乙○○之帳號及
      密碼並登入後，復以該帳號名義向線上玩家散發販售遊戲
      金幣之「小成工作室金幣11萬350.50萬1500.100萬2600想
      要金幣ㄉ玩家們可打我電話0000000000找小成還有假如一
      次買100 萬金幣就多送10萬金幣喔」訊息達91筆，並未得
      乙○○之同意，無故將帳號內之虛擬寶物予以移轉變更（
      移轉時間、方式等資料如附表），因認被告另涉刑法第21
      6 條、第210 條、第220 條第2 項之行使偽造準私文書罪
      嫌。
   2、惟按為冒領所按上之「密碼」數字，目的乃使電腦辨識其
      與原先所設定者是否相符，並以此判定其是否確係有權使
      用該提款卡之人，而接受其後續之指令，該「密碼」並未
      在磁帶、磁碟上儲存 (記載)， 亦非對已有之程式或資訊
      、資料予以變更 (竄改或塗去)， 而僅具有辨識之作用，
      雖其不無表示一定用意之證明，但仍不合乎「永續狀態中
      記載一定意思或觀念」之刑法文書概念，自不能認係文書
      。（最高法院81年度第11次刑事庭會議決議參照）。查本
      案被告登入戲谷遊戲麻將館網站伺服器，僅需鍵入告訴人
      之帳號及密碼，依上開說明，僅為使電腦辨識其與原先所
      設定者是否相符，以此判定被告是否確係有權使用該帳號
      之人，核與偽造私文書之構成要件不相符合。又被告自告
      訴人帳號發布「小成工作室金幣11萬350.50萬1500.100萬
      2600想要金幣ㄉ玩家們可打我電話00000000 00 找小成還
      有假如一次買100 萬金幣就多送10萬金幣喔」之訊息，並
      未以告訴人嚴敏進之名義為之，所為亦核與刑法第216 條
      、第210 條、第220 條第2 項之行使偽造準私文書未合。
   3、綜上所述，公訴人所提之證據並無法證明被告涉犯行使偽
      造準私文書罪，且查無積極證據足認被告有前開犯行，既
      不能證明被告犯罪，即應為被告無罪之判決，惟因公訴人
      認此部分與前開本院認定有罪部分為牽連犯之裁判上一罪
      關係而提起公訴，爰就上開部分不另為無罪之諭知。
（四）另查刑法第359 條之無故變更他人電磁紀錄罪，依據同法
      第363 條之規定係屬告訴乃論之罪，而告訴人嚴敏進於94
      年4 月24日業已知悉被告移轉其帳戶內之虛擬寶物乙情（
      見96年1 月31日檢察事務官訊問筆錄），是其於95年8 月
      25日提出告訴時，業已逾越告訴之期間，本應依刑事訴訟
      法第303 條第3 款之規定為不受理之判決，惟因公訴人業
      已當庭更正起訴法條為刑法第339 條第1 項之詐欺取財罪
      、刑法第216 條、第210 條、第220 條第2 項之行使偽造
      準私文書罪，本院則依公訴人更正後之所犯罪名為審理，
      不再為不另為不受理之諭知，附此敘明。
據上論斷，應依刑事訴訟法第299 條第1 項前段，刑法第2 條第
1 項前段、第339 條第1 項、修正前刑法第47條、第41條第1 項
前段，修正前罰金罰鍰提高標準條例第2 條，刑法施行法第1 條
之1 ，判決如主文。
本案經檢察官李門騫到庭執行職務。
中　　華　　民　　國　　96　　年　　7 　　月　　26　　日
                  刑事第九庭審判長法　官  王啟明
                                  法  官  王奕勛
                                  法  官  謝梨敏
以上正本證明與原本無異。
如不服本判決應於收受本判決後10日內向本院提出上訴書狀，並
應敘述具體理由，如未敘述上訴理由者，應於上訴期間屆滿後20
日內補提理由書狀於本院（均須按他造當事人之人數附繕本）「
切勿逕送上級法院」。
                                  書記官  林志衡
中　　華　　民　　國　　96　　年　　7 　　月　　26　　日
附錄本判決論罪之法條：
中華民國刑法第339條
意圖為自己或第三人不法之所有，以詐術使人將本人或第三人之
物交付者，處5 年以下有期徒刑、拘役或科或併科1 千元以下罰
金。
以前項方法得財產上不法之利益或使第三人得之者，亦同。
前二項之未遂犯罰之。
附表：
┌──┬────────┬───┬────┬───────┬────────┐
│編號│時間            │種類  │金幣    │狀態          │購物資訊        │
├──┼────────┼───┼────┼───────┼────────┤
│ 1  │94/4/22 19：17  │購物  │2700    │賣衣櫃衣服    │服：1012        │
├──┼────────┼───┼────┼───────┼────────┤
│ 2  │94/4/22 19：17  │購物  │50000   │賣勳章        │0000000         │
├──┼────────┼───┼────┼───────┼────────┤
│ 3  │94/4/22 19：17  │購物  │51500   │賣勳章        │0000000         │
├──┼────────┼───┼────┼───────┼────────┤
│ 4  │94/4/22 19：17  │購物  │13899   │賣勳章        │664627          │
├──┼────────┼───┼────┼───────┼────────┤
│ 5  │94/4/22 19：17  │購物  │13000   │賣勳章        │877882          │
├──┼────────┼───┼────┼───────┼────────┤
│ 6  │94/4/22 19：17  │購物  │11799   │賣勳章        │0000000         │
├──┼────────┼───┼────┼───────┼────────┤
│ 7  │94/4/22 19：17  │購物  │10900   │賣勳章        │0000000         │
├──┼────────┼───┼────┼───────┼────────┤
│ 8  │94/4/22 19：17  │購物  │3319    │賣勳章        │236537          │
├──┼────────┼───┼────┼───────┼────────┤
│ 9  │94/4/22 19：17  │購物  │2899    │賣勳章        │498984          │
├──┼────────┼───┼────┼───────┼────────┤
│ 10 │94/4/22 19：17  │購物  │3500    │賣勳章        │169986          │
├──┼────────┼───┼────┼───────┼────────┤
│ 11 │94/4/22 19：17  │購物  │2174    │賣勳章        │506178          │
├──┼────────┼───┼────┼───────┼────────┤
│ 12 │94/4/22 19：17  │購物  │1570    │賣勳章        │334455          │
├──┼────────┼───┼────┼───────┼────────┤
│ 13 │94/4/22 19：17  │購物  │2000    │賣勳章        │0000000         │
├──┼────────┼───┼────┼───────┼────────┤
│ 14 │94/4/22 19：17  │購物  │2000    │賣勳章        │0000000         │
├──┼────────┼───┼────┼───────┼────────┤
│ 15 │94/4/22 19：18  │購物  │3499    │賣勳章        │0000000         │
├──┼────────┼───┼────┼───────┼────────┤
│ 16 │94/4/22 19：49  │購物  │9900    │買賣身上衣服  │舊：1018，新：0 │
├──┼────────┼───┼────┼───────┼────────┤
│ 17 │94/4/22 19：49  │購物  │2700    │買賣衣櫃衣服  │服：：1026      │
├──┼────────┼───┼────┼───────┼────────┤
│ 18 │94/4/22 19：51  │購物  │47250   │買賣身上衣服  │舊：1008，新：0 │
├──┼────────┼───┼────┼───────┼────────┤
│ 19 │94/4/22 19：52  │購物  │4725    │賣衣櫃衣服    │服：1004        │
├──┼────────┼───┼────┼───────┼────────┤
│ 20 │94/4/22 19：52  │購物  │30000   │賣衣櫃        │-1              │
├──┼────────┼───┼────┼───────┼────────┤
│ 21 │94/4/22 20：04  │購物  │9900    │買賣身上衣服  │舊：1018，新：0 │
├──┼────────┼───┼────┼───────┼────────┤
│ 22 │94/4/22 20：25  │購物  │945     │買賣身上衣服  │舊：1002，新：0 │
├──┼────────┼───┼────┼───────┼────────┤
│ 23 │94/4/22 19：34  │購物  │6199    │賣勳章        │134605          │
├──┼────────┼───┼────┼───────┼────────┤
│ 24 │94/4/22 19：46  │購物  │3000    │賣勳章        │404401          │
├──┼────────┼───┼────┼───────┼────────┤
│ 25 │94/4/22 19：46  │購物  │2099    │賣勳章        │20809           │
├──┼────────┼───┼────┼───────┼────────┤
│ 26 │94/4/22 19：46  │購物  │2000    │賣勳章        │67728           │
├──┼────────┼───┼────┼───────┼────────┤
│ 27 │94/4/22 19：46  │購物  │2959    │賣勳章        │1235            │
├──┼────────┼───┼────┼───────┼────────┤
│ 28 │94/4/22 19：46  │購物  │2899    │賣勳章        │3556            │
├──┼────────┼───┼────┼───────┼────────┤
│ 29 │94/4/22 19：46  │購物  │2000    │賣勳章        │351993          │
├──┼────────┼───┼────┼───────┼────────┤
│ 30 │94/4/22 19：47  │購物  │2000    │賣勳章        │232923          │
├──┼────────┼───┼────┼───────┼────────┤
│ 31 │94/4/22 19：47  │購物  │3499    │賣勳章        │260563          │
├──┼────────┼───┼────┼───────┼────────┤
│ 32 │94/4/22 19：47  │購物  │-11000  │買賣身上衣服  │舊：0，新：1018 │
├──┼────────┼───┼────┼───────┼────────┤
│ 33 │94/4/22 19：50  │購物  │-5250   │買賣身上衣服  │舊：0，新：1004 │
├──┼────────┼───┼────┼───────┼────────┤
│ 34 │94/4/22 20：25  │購物  │-1050   │買賣身上衣服  │舊：0，新：1002 │
├──┼────────┼───┼────┼───────┼────────┤
│ 35 │94/4/22 19：48  │購物  │3000    │賣勳章        │179696          │
├──┼────────┼───┼────┼───────┼────────┤
│ 36 │94/4/22 19：48  │購物  │3000    │賣勳章        │131780          │
├──┼────────┼───┼────┼───────┼────────┤
│ 37 │94/4/22 19：48  │購物  │3000    │賣勳章        │120297          │
├──┼────────┼───┼────┼───────┼────────┤
│ 38 │94/4/22 19：48  │購物  │3000    │賣勳章        │144727          │
├──┼────────┼───┼────┼───────┼────────┤
│ 39 │94/4/22 19：48  │購物  │3000    │賣勳章        │150739          │
├──┼────────┼───┼────┼───────┼────────┤
│ 40 │94/4/22 19：48  │購物  │2359    │賣勳章        │19027           │
├──┼────────┼───┼────┼───────┼────────┤
│ 41 │94/4/22 19：48  │購物  │10000   │賣勳章        │117122          │
├──┼────────┼───┼────┼───────┼────────┤
│ 42 │94/4/22 19：48  │購物  │1000    │賣勳章        │125148          │
├──┼────────┼───┼────┼───────┼────────┤
│ 43 │94/4/22 19：48  │購物  │1000    │賣勳章        │139376          │
├──┼────────┼───┼────┼───────┼────────┤
│ 44 │94/4/22 19：48  │購物  │2000    │賣勳章        │155775          │
├──┼────────┼───┼────┼───────┼────────┤
│ 45 │94/4/22 19：48  │購物  │3449    │賣勳章        │67245           │
├──┼────────┼───┼────┼───────┼────────┤
│ 46 │94/4/22 19：51  │購物  │-52500  │買賣身上衣服  │舊：0，新：1008 │
├──┼────────┼───┼────┼───────┼────────┤
│ 47 │94/4/22 20：04  │購物  │-11000  │買賣身上衣服  │舊：0，新：1018 │
└──┴────────┴───┴────┴───────┴────────┘
